Inventaris van het archief van het Ministerie van Binnenlandse Zaken: Afdeling Kunsten en Wetenschappen, 1875-1918
Nationaal Archief, Den Haag
- GEWIJZIGD VERBAAL, 2.
  - Stukken betreffende de taak, 2.2
    - Zorg voor monumenten, 2.2.3
      - Zorg voor monumentenbeheer, 2.2.3.2
        - Monumentale gebouwen, 2.2.3.2.3
          - Afzonderlijke gebouwen, 2.2.3.2.3.02
            - Dossiers inzake het onderzoek, de aankoop, het beheer, de overdracht en de restauratie van monumenten, alsmede subsidiëring van deze activiteiten., 1875-1918; 754-1477
              - Vlieland (Friesland): Gemeentehuis. 1892; Nederlandse Hervormde Kerk, 1902, 1 omslag, 1373
              - Vlierden (Deurne Noord-Brabant): Ruïne van kerk en toren, 1889 - 1902, 1 omslag, 1374
              - Vlissingen (Zeeland): voormalige Beurs, 1906-1912; Engelse kerk, 1905; Grote of St. Jacobskerk en toren, 1904-1918; Gevangentoren, 1882-1914; Gevel Kantoor Inspectie Loodswezen, 1912, 1 omslag, 1375
              - Vlissingen (Zeeland): v.m. fort De Ruyter, 1902, 1 omslag, 1376
              - Voerendaal (Limburg): Rooms-Katholieke Kerk St. Laurentius, 1916 - 1917, 1 omslag, 1377
              - Vollenhove (Overijssel): Oude gevel. 1914; Armenhuis en Grote kKrk. 1912; Kleine kerk. 1904-1911; Toren bij Kleine kerk, 1912-1913, 1 omslag, 1378
              - Voorburg (Zuid-Holland): Franse kerk. 1916-1917; Toren Nederlandse Hervormde Kerk, 1906, 1 omslag, 1379
              - Voorhout (Zuid-Holland): Nederlandse Hervormde Kerk. 1911-1919; Pastorie Nederlandse Hervormde Kerk (Boerhaavehuis) 1906, 1 omslag, 1380
              - Voorhout (Zuid-Holland): Slot Teylingen, (1803) 1877 - 1900, 1 omslag, 1381
              - Voorschoten (Zuid-Holland): Toren, 1905, 1 omslag, 1382
              - Voorst (Gelderland): Nederlandse Hervormde Kerk, 1901 - 1909, 1 omslag, 1383
              - Vorder (Gelderland): Nederlandse Hervormde Kerk, 1896 - 1899, 1 omslag, 1384
              - Vries (Drenthe): Nederlandse Hervormde Kerk. 1888; Toren Nederlandse Hervormde Kerk, 1888-1889, 1 omslag, 1385
              - Vught (Noord-Brabant): Gemeentetoren, 1908, 1 omslag, 1386
              - Waarde (Zeeland): Nederlandse Hervormde Kerk. 1888-1890; Toren, 1891, 1 omslag, 1387
              - Wadenoyen (Gelderland): Nederlandse Hervormde Kerk, 1899 - 1902, 1 omslag, 1388
              - Wageningen (Gelderland): Toren Nederlandse Hervormde Kerk, 1912, 1 omslag, 1389
              - Wamel (Gelderland): Nederlandse Hervormde Kerk, 1888, 1 stuk, 1390
              - Wanneperveen (Overijssel): Schuitehuis, 1914 - 1915, 1 omslag, 1391
              - Wanroy (Noord-Brabant): Oude kerk en toren, 1910, 1 omslag, 1392
              - Wanssum (Limburg): Rooms-Katholieke Kerk, 1914, 1 stuk, 1393
              - Warga (Idaarderadeel Friesland): Kerken, 1884, 1 stuk, 1394
              - Warms (Hemelumer oldephaert Friesland): Nederlandse Hervormde Kerk, 1883 - 1907, 1 omslag, 1395
              - Warnsveld (Gelderland): Nederlandse Hervormde Kerk, 1899, 1 stuk, 1396
              - Warrrega: zie Warga, 1394
              - Warstiens (Idaarderadeel Friesland): Nederlandse Hervormde Kerk, 1884, 1 stuk, 1397
              - Wartena (Idaarderadeel Friesland): Nederlandse Hervormde Kerk, 1884, 1 stuk, 1398
              - Waspik (Noord-Brabant): Nederlandse Hervormde Kerk, 1898, 1 stuk, 1399
              - Wassenaar (Zuid-Holland): Nederlandse Hervormde Kerk, 1883, 1 stuk, 1400
              - Watergraafsmeer (Amsterdam Noord-Holland): Rechthuis, 1911, 1 stuk, 1401
              - Weerselo (Overijssel): Nederlandse Hervormde Kerk, 1912 - 1913, 1 omslag, 1402
              - Weert (Limburg): Toren St. Martinuskerk, 1884 - 1887, 1 omslag, 1403
              - Weesp (Noord-Holland): Buitenveer 141. 1911; Gemeentetoren, 1897-1910, 1 omslag, 1404
              - Weidum (Baarderadeel Friesland): Dekema-State. 1902; Nederlandse Hervormde Kerk, 1889, 1 omslag, 1405
              - Well (Bergen Limburg): Kasteel Well, 1906, 1 stuk, 1406
              - Welsrijp (Hennaarderadeel Friesland): Nederlandse Hervormde Kerk, 1883, 1 omslag, 1407
              - Wemeldinge (Zeeland): Nederlandse Hervormde Kerk, 1897 - 1898, 1 omslag, 1408
              - Werkendam (Noord-Brabant): Huis, 1913, 1 stuk, 1409
              - Werkhoven (Utrecht): Toren Nederlandse Hervormde Kerk, 1906 - 1914, 1 omslag, 1410
              - Westerblokker (Blokker Noord-Holland): Boerderij 'De Barmhartige Samaritaan', 1911 - 1917, 1 omslag, 1411
              - Westerbroek (Hoogezand-Sappemeer Groningen): Kerk, 1889, 1 omslag, 1412
              - Westergeest (Friesland): Toren, 1898, 1 stuk, 1413
              - Westermeer (Haskerland Friesland): Toren, 1883, 1 stuk, 1414
              - Westervoort (Gelderland): Nederlandse Hervormde Kerk, 1913, 1 stuk, 1415
              - Westmaas (Zuid-Holland): Nederlandse Hervormde Kerk, 1889, 1 stuk, 1416
              - West-Zaandam (Noord-Holland): Nederlandse Hervormde Kerk, 1898 - 1899, 1 omslag, 1417
              - Weurt (Beuningen Gelderland): Toren, 1898, 1 omslag, 1418
              - Wier (Menaldumadeel Friesland): Nederlandse Hervormde Kerk en toren, ongedateerd, 1 stuk, 1419
              - Wieringerwaard (Noord-Holland): Gemeentehuis (Polderhuis), 1915, 1 stuk, 1420
              - Wierum (Westdongeradeel Friesland): Nederlandse Hervormde Kerk, 1909 - 1911, 1 omslag, 1421
              - Wieuwerd (Baarderadeel Friesland): Nederlandse Hervormde Kerk en Toren, 1888, 1 omslag, 1422
              - Wilsum (IJsselmuiden Overijssel): Nederlandse Hervormde Kerk en toren, 1898 - 1903, 1 omslag, 1423
              - Windesheim (Zwollerkerspel Overijssel): Nederlandse Hervormde Kerk, 1917, 1 omslag, 1424
              - Winschoten (Groningen): De Langstraat. 1916; Nederlandse Hervormde Kerk, 1900-1910, 1 omslag, 1425
              - Winterswijk (Gelderland): Nederlandse Hervormde Kerk en toren, 1892 - 1907, 1 omslag, 1426
              - Woensdrecht (Noord-Brabant): Gemeentetoren, 1902, 1 stuk, 1427
              - Woerden (Zuid-Holland): Kantongerechtsgebouw (voormalig Raadhuis), 1886 - 1918, 1 omslag, 1428
              - Wolvega (Westellingwerf Friesland): Jachtslot 'de Wildbaan'. 1913; Nederlandse Hervormde Kerk, 1883 - 1913, 1 omslag, 1429
              - Wommels (Hennaarderadeel Friesland): Nederlandse Hervormde Kerk, 1883, 1 omslag, 1430
              - Wormer (Noord-Holland): Beschuittoren, 1894, 1 omslag, 1431
              - Woubrugge (Zuid-Holland): Nederlandse Hervormde Kerk, 1909 - 1911, 1 omslag, 1432
              - Woudrichem (Noord-Brabant): Molenstraat 75. 1901-1904; Nederlandse Hervormde Kerk, 1917-1918, 1 omslag, 1433
              - Woudsend (Wymbritseradeel Friesland): Nederlandse Hervormde Kerk, ongedateerd, 1 stuk, 1434
              - Wouw (Noord-Brabant): Raadhuis, 1917, 1 stuk, 1435
              - Wijchen (Gelderland): Kasteel Wijchen, 1903 - 1907, 1 omslag, 1436
              - Wijhe (Overijssel): Kasteel de Gelder. 1910; Nederlandse Hervormde Kerk, 1912-1913, 1 omslag, 1437
              - Wijk (Maastricht Limburg): Waterpoort, 1890 - 1891, 1 omslag, 1438
              - Wijk (Wijk en Aalburg Noord-Brabant): Nederlandse Hervormde Kerk, 1912, 1 omslag, 1439
              - Wijk bij Duurstede (Utrecht): Nederlandse Hervormde Kerk, 1893, 1 omslag, 1440
              - Wijk bij Duurstede (Utrecht): Kasteel Wijk bij Duurstede, 1882 - 1913, 1 pak, 1441
              - Wijk bij Duurstede (Utrecht): Klok stadstoren, 1917, 1 omslag, 1441A
              - IJlst (Friesland): Gevel van het huis 'Messingklopper', 1904 - 1906, 1 omslag, 1442
              - IJsselmonde (Zuid-Holland): Nederlandse Hervormde Kerk. 1899; Kasteel, 1900, 1 omslag, 1443
              - IJsselmuiden (Overijssel): Nederlandse Hervormde Kerk en toren, 1893 - 1912, 1 omslag, 1444
              - IJsselstein (Utrecht): Nederlandse Hervormde Kerk, 1890 - 1917, 1 omslag, 1445
              - IJsselstein (Utrecht): Kasteel en toren, 1887 - 1901, 1 omslag, 1446
              - IJsselstein (Utrecht): Huis Voorstraat wijk nr. 410. 1898; Kerktoren. ongedateerd Gebouw 'De Doelen', 1910, 1 omslag, 1447
              - Zaandam (Noord-Holland): Gemeentetoren op de z.g. 'Bullekerk', 1910 - 1911, 1 omslag, 1448
              - Zaltbommel (Gelderland): Boschstraat. 1915. Boschstraat 6. 1917-1918; Huis in de Gasthuisstraat: zie Ede Gld., 1901-1918; Gasthuisstraat Wijk C nr. 18. 1913; Huis hoek Markt en Waterstraat Wijk A nr. 57. 1903-1905; Monumentale pomp, 1902, 1 pak, 1449
              - Zaltbommel (Gelderland): St. Maartenstoren, 1875 - 1918, 1 pak, 1450
              - Zaltbommel (Gelderland): Maarten van Rossumhuis, 1881 - 1917, 1 pak, 1451
              - Zandt, 't- (Groningen): Pastorie Nederlands Hervormde Gemeente, 1892, 1 omslag, 1452
              - Zeddam (Bergh Gelderland): Huis 'de Padevoort'. 1916; Rooms-Katholieke Kerk. 1891; Toren Rooms-Katholieke Kerk, 1912, 1 omslag, 1453
              - Zeerijp ('t Zandt Groningen): Nederlandse Hervormde Kerk, 1890, 1 stuk, 1454
              - Zetten (Valburg Gelderland): Nederlandse Hervormde Kerk, 1911, 1 stuk, 1455
              - Zevenbergen (Noord-Brabant): Molenstraat A 220, 1917 - 1918, 1 omslag, 1456
              - Zierikzee (Zeeland): Toren Gemeentehuis. 1886; Toren Kleine of Gasthuiskerk. 1896; Oudehaven 339 en 353, 1916, 1 pak, 1457
              - Zierikzee (Zeeland): St. Lievens Monster Toren, 1879 - 1894, 1 pak, 1458
              - Zierikzee (Zeeland): St. Lievens Monster Toren, 1895 - 1916, 1 pak, 1459
              - Zoelmond (Beusichem Gelderland): Toren Nederlandse Hervormde Kerk, 1911, 1 stuk, 1460
              - Zuidbroek (Groningen): Nederlandse Hervormde Kerk, 1905 - 1916, 1 omslag, 1461
              - Zuidland (Zuid-Holland): Nederlandse Hervormde Kerk, 1906, 1 stuk, 1462
              - Zuidscharwoude (Langedijk Noord-Holland): Toren, 1903, 1 stuk, 1463
              - Zunderdorp (Amsterdam Noord-Holland): Toren, 1915, 1 omslag, 1464
              - Zutphen (Gelderland): Ruine over de Berkel. 1888; Drogenapstoren. 1888-1890; Hofstraat 26. 1912; Klooster, later Latijnse school. 1895; Spiegelstraat 13. 1916; Sprongstraat 6. 1904-1905; Toren Rooms-Katholieke Kerk aan de Nieuwstadskerksteeg, 1912-1918, 1 pak, 1465
              - Zutphen (Gelderland): Grote of St. Walburgskerk, 1889 - 1901, 1 pak, 1466
              - Zutphen (Gelderland): Grote of St. Walburgskerk, 1901 - 1918, 1 pak, 1467
              - Zutphen (Gelderland): Ruïne, 1903 - 1905, 1 omslag, 1468
              - Zwammerdam (Zuid-Holland): Nederlandse Hervormde Kerk, 1909, 1 omslag, 1469
              - Zweins (Franekeradeel Friesland): Nederlandse Hervormde Kerk, ongedateerd, 1 stuk, 1470
              - Zwolle (Overijssel): Bethlehemse kerk. 1916; Gemeentehuis. 1908; O.L. Vrouwe of Kruiskerk. 1889; Grote Toren. 1889; Deventer, 1912-1918, 1 pak, 1471
              - Zwolle (Overijssel): Sassenstraat. 1907; Waterstraat 59 en 61, Wijndragerstoren, 1913, 1 pak, 1472
              - Zwolle (Overijssel): Grote of Michielskerk, 1876 - 1887, 1 pak, 1473
              - Zwolle (Overijssel): Grote of St. Michielskerk, 1888 - 1897, 1 pak, 1474
              - Zwolle (Overijssel): Huis Helmich, 1903 - 1915, 1 pak, 1475
              - Zwolle (Overijssel): Voormalige Synagoge, 1900 - 1911, 1 pak, 1476
              - Zijpe (Zeeland): Gemeentehuis, 1908, 1 omslag, 1477
            - Correspondentie over de vervaardiging van foto's en tekeningen van te ontmantelen vestingwerken., 1875-1876; 1478; 1 omslag
            - Stukken betreffende de zorg voor historische monumenten van zeewering en kustbewaking., 1875-1907; 1479; 1 omslag
            - Stukken betreffende de zorg voor hunebedden., 1875-1918; 1480-1482; 3 omslagen
              - Stukken betreffende de aankoop, de bewaking en het onderhoud, 1875 - 1918, 1480-1481
                - 1875-1898, 1480
                - 1899-1918, 1481
              - Stukken betreffende de samenstelling van algemene beschrijvingen van de toestand van het hunebeddenbestand in Nederland, 1879 - 1918, 1482
            - Stukken betreffende een verzoek van het gemeentebestuur van Veer om rijksinstellingen te vestigen in zijn monumentale gebouwen aldaar., 1876-1877; 1483; 1 omslag
            - Ingekomen bestekken van ontmantelingen van vestingen., 1876-1893; 1484; 1 pak
            - Stukken betreffende sollicitanten naar de post van huisbewaarder van het Czaar Peterhuisje in Zaandam., 1877 juni - juli; 1485; 1 omslag
            - Correspondentie met de commissie voor het Museum van Kunstnijverheid in Haarlem over haar verzoek om foto's van monumentale gebouwen in Nederland., 1880; 1486; 4 stukken
            - Ingekomen algemene overzichten van monumentale gebouwen in Dordrecht, Haarlem en Heukelum., 1892-1905; 1487; 1 omslag
            - Stukken betreffende de aankoop en instandhouding van een Romeinse veenweg, genaamd Valtherbrug, te Nieuw Buinen (Drenthe)., 1892-1893; 1488; 1 omslag
            - Ingekomen rapport van de rijksarchitect voor monumentenzorg over de af te breken Romaanse Rooms-Katholieke Kerk in Kessenich (Belgisch Limburg)., 1898; 1489; 1 stuk
            - Stukken betreffende een verzoek van het ministerie aan het Ministerie van Buitenlandse Zaken om informatie over de Nederlandse Protestantse Kerk en het Nederlandse hospitaal in Smyrna., 1904 dec.; 1490; 1 omslag
            - Stukken betreffende verzoeken aan gemeentebesturen om informatie over reeds verdwenen monumenten., 1908-1913; 1491; 1 omslag
            - Exemplaren van de Dordrechtsche Courant, houdende artikele naar aanleiding van de dreigende sloop van enkele historische gebouwen., 1912 feb. - mrt.; 1492; 1 omslag
          - Gedeelten van gebouwen, 2.2.3.2.3.03
            - Stukken betreffende de overbrenging van een oud-Hollandse gevel uit Leiden naar de binnenplaats van de Polytechnische School in Delft., 1875-1876; 1493; 1 omslag
            - Stukken betreffende het beleid ten aanzien van muurschilderingen in kerken., 1875-1909; 1494-1496
              - Stukken betreffende onderzoekingen en subsidiëring van restauratie, 1875 - 1909, 1 omslag, 1494
                De stukken zijn alfabetisch op plaatsnaam geordend.
              - Ingekomen verzoekschrift van de rijksadviseurs van monumenten van geschiedenis en kunst om beschikbaarstelling van een krediet voor het herstellen van muurschilderingen in kerken, met minuut-antwoord, 1876 april, 2 stukken, 1495
              - Ingekomen brief van J.A. Feith, houdende waarschuwingen over voornemens tot verwijdering van muurschilderingen uit kerken in oosternieland en Oldenzijl (Groningen), 1908 dec. 10, 1 stuk, 1496
            - Correspondentie naar aanleiding van de aankoop, vervangings- of restauratiewerkzaamheden van oude kerkorgels in Enkhuizen, Nijkerk, Scheerde en Schiedam., 1875-1918; 1497; 1 omslag
              Een rapport over een kerkorgel begeleidt tevens een artikel over het kasteel 'De Wildenborgh' in Vorden.
            - Stukken betreffende onderzoek, restauratie en onderhoud van grafmonumenten, alsmede subsidiëring van deze werkzaamheden., 1876-1918; 1498-1517; 19 omslagen
              - Amsterdam: praalgraf van Michiel Adriaansz. de Ruyter, 1876 - 1907, 1498
              - Bergen op Zoom: grafmonumenten in de Geertruikerk, 1883 - 1892, 1499
              - Brielle: graftombe van de generaal van Almonde, 1882 - 1885, 1500
              - Buren: graftombe van Maria van Oranje en Maximiliaan van Egmont, 1895 - 1898, 1501
              - Delft: graftomben van prins Willem I, koning Willem I en Hugo de Groot, 1880 - 1910, 1502
              - Egmond Binnen (Noord-Holland): grafstenen van graven van het Hollandse Huis, 1906 - 1909, 1503
              - Groningen: grafzerken van hoogleraren in de universiteit, 1876 - 1878, 1504
              - Middelburg: grafmonumenten van graaf Willem I en de gebroeders Evertsen, 1876 - 1918, 1505
              - Mildwolde (Groningen): familiegraf van het geslacht von Inn und Kniphausen, 1909 - 1912, 1506
              - Purmerend: tegengaan van verkoop van het door A. Quellinus vervaardigde grafmonument van Fredericus Ricci door de gemeente, 1893 apr., 1507
              - Putte (Noord-Brabant): grafmonument van Jacob Jordaens, 1877 - 1878, 1508
              - Spaarndam: grafzerk van Samuel Cruquius, 1912, 1509
              - Thora: onderzoek naar de inhoud van de graven der abdij, 1884 - 1893, 1510
              - Tuyl (Gelderland): grafmonument van de familie Boellaard, 1903, 1511
              - Utrecht: verzoek om overbrenging van de grafzerk van Theodore de Renesse van de Hoofdwacht naar de St.Janskerk, 1885 - 1908, 1512
              - Veenhuizen: grafmonument van Reinout van Brederode, 1881 - 1906, 1513
              - Vianen: graftombe van Brederodes, 1876 - 1897, 1514
              - Westbroek: graftombe van bisschop Boudewijn (Hollandse Huis), 1916, 1515
              - Wyckel: praalgraven en koorbankversieringen, 1884 - 1912, 1516
              - IJsselstein: praalgraf van de Heren van Amstel, 1906 - 1907, 1517
            - Ingekomen missive van de commissie van administratie van gevangenissen in Amsterdam over een beeldhouwwerk aan de hoofdpoort van het voormalig Rasphuis aldaar, met bijlagen., 1876 apr. 1; 1518; 3 stukken
            - Nota aan de koning over het nut van vervaardiging van afgietsels van monumentfragmenten, minuut., 1876 juli 13; 1519; 1 stuk
            - Stukken betreffende onderzoek en subsidie van de restauratie en het onderhoud van gebrandschilderde ramen in Nederlandse Hervormde Kerken., 1877-1909; 1520-1521; 2 omslagen
              Voor Gouda zie inventarisnummers 944-947.
              - Engwierum, Graft, Oostvoorne, Oudshoorn en Zoeterwoude, 1878 - 1909, 1520
              - De Rijp, 1877 - 1904, 1521
            - Correspondentie naar aanleiding van de schenking van de Bonifacius-fontein door het brouwersgilde van Dokkum aan de gemeente aldaar., 1881 nov. - 1882 jan.; 1522; 1 omslag
            - Correspondentie naar aanleiding van de overbrenging van muurschilderingen van de Nederlandse Hervormde Kerk te Warmenhuizen naar het trappenhuis van de Rijksnormaalschool voor Tekenonderwijs., 1893; 1523; 3 stukken
            - Stukken betreffende de fotografering en de registratie van een gevelsteen in het pand Wijk E nr. 25 in Tiel., 1900; 1524; 1 omslag
            - Stukken betreffende pogingen tot behoud van een van het kasteel Hengel te Hengelo (Overijssel) afkomstig poortje voor de binnenplaats van het af te breken hotel De Klomp in Enschede., 1901-1902; 1525; 1 omslag
            - Ingekomen rapport van de burgemeester van Ootmarsum, houdende mededelingen over een middeleeuws deurkozijn aldaar, met tekening., 1906; 1526; 2 stukken
            - Correspondentie naar aanleiding van een bericht van het Ministerie van Buitenlandse Zaken over regeringssteun van Ceylon voor de conservering van grafzerken van Nederlandse gouverneurs in Colombo., 1907 juli - aug.; 1527; 3 stukken
            - Correspondentie met de rijksarchitect van monumentenzorg over een door deze ingesteld onderzoek naar een schouw in het kasteel 'Ter Horst' in Loepen (Gelderland)., 1907; 1528; 2 stukken
            - Correspondentie met de burgemeester van Wymbritseradeel (Friesland) naar aanleiding van de openbare verkoping van achttiende eeuwse behangschilderingen in een boerderij in IJpecolsga., 1909 feb.; 1529; 3 stukken
            - Stukken betreffende de conservering van het interieur van de Armenkamer in Zwolle., 1915-1916; 1530; 1 omslag
            - Ingekomen rapporten van de rijksarchitect voor Monumentenzorg over opgravingen van de Fundamenten van het huis de Zeelbeek bij Heelsum (Renkum Gelderland)., ongedateerd; 1531; 2 stukken
        - Standbeelden en gedenktekens, 2.2.3.2.4
          - Stukken betreffende verzoeken om bekendmakingen van prijsvragen of om bijdragen voor gedenktekens in het buitenland., 1875-1912; 1532; 1 omslag
          - Stukken betreffende uitnodigingen aan het ministerie tot bijwoning van onthullingen van gedenktekens., 1875-1916; 1533; 1 omslag
          - Stukken betreffende het onderhoud, het beheer en de restauratie van standbeelden en gedenktekens en de subsidiëring van deze werkzaamheden., 1876-1918; 1534-1550; 16 omslagen
            - Arnhem: gedenkteken van Karel van der Heyden, 1903, 1534
            - Beverwijk: monument voor de linie, 1918, 1535
            - Ginneken: oprichting van een gedenkteken bij het graf van D.H. Chassé, 1903 - 1908, 1536
            - Den Haag: ruiterstandbeeld van prins Willem I, 1888, 1537
            - Heemstede: monument voor Witte van Haamstede, 1880 - 1918, 1538
            - Heiligerlee: rijksmonument voor Adolf van Nassau, 1876 - 1918, 1539-1542
              - Stukken betreffende de regeling van de bewaking en de aanstelling van bewakers, 1876 - 1918, 1539
              - Stukken betreffende beheers- en onderhoudswerkzaamheden, 1876 - 1911, 1540
              - Stukken betreffende aanbevelingen van de Abteilung für Galvanoplastik van de Wurttembergische Metallwarenfabrik voor vernieuwing van het monument, met prospectussen van door deze fabriek vervaardigde gedenktekens, 1908, 1541
              - Stukken betreffende ruil van percelen grond bij het monument met de Stoomtrammaatschappij Oost-Groningen, 1913 - 1918, 1542
            - Hellevoetsluis: gedenkteken van Hoeufft en Meerman, 1907, 1543
            - Hoorn: vervanging van de in 1838 door brand beschadigde graftombe van admiraal Pieter Floriszoon, 1883 - 1884, 1544
            - Maastricht: gedenktekens ter ere van de generaals Dibbetsz en Destombes, 1879 - 1913, 1545
            - Rijswijk: gedenknaald van de Vrede van Rijswijk, 1877 - 1911, 1546
            - Soestdijk: gedenknaald ter ere van Willem Frederik George Lodewijk, prins van Oranje, 1876 - 1917, 1547
            - Soestdijk: verzoek om subsidie voor de restauratie van het monument ter ere van de in 1787 gesneuvelde orangist C. Pulman, 1887, 1548
            - Tilburg: ingekomen protest tegen de aanleg van telefoonlijnen langs het standbeeld van koning Willem II, 1918, 1549
            - Wamel (Gelderland): verzoek om subsidie voor het herstel van een zuil 'ter herinnering aan 's Konings daden tijdens de dijkdoorbraak van 1861', 1889 - 1890, 1550
          - Stukken betreffende verzoeken om regeringssubsidie voor een standbeeld van Jan van Nassau in Utrecht en voor Frans Hals in Haarlem., 1883-1898; 1551; 1 omslag
          - Stukken betreffende een verzoek van de Belgische regering om inzage van stukken uit Nederlandse archieven over de oprichting van het gedenkteken in Waterloo., 1899 aug. - sep.; 1552; 1 omslag
          - Ingekomen adres van enige beeldhouwers, houdende protest tegen de inschakeling van een buitenlandse beeldhouwer bij de vervaardiging van een Rembrandtmonument in Leiden, met begeleidbrief., 1906 jan.; 1553; 2 stukken
        - Roerende monumenten, 2.2.3.2.5
          - Rijkseigendommen, 2.2.3.2.5.01
            - Stukken betreffende pogingen tot terugvordering van een tweetal als oorlogsbuit door Pruissen en Oostenrijk meegevoerde zeventiende eeuwse kanonnen van Nederlandse oorsprong, die in 1811 door keizer Napoleon naar Parijs waren overgebracht., 1877-1909; 1554; 1 omslag
            - Stukken betreffende de ontdekking van oud-Hollands scheepsgeschut in de Theems bij Chattam., 1878; 1555; 1 omslag
            - Stukken betreffende de conservering van beeldhouwwerkfragmenten, afkomstig uit het groot-auditorium van de Dom van Utrecht en van het kasteel van Buren., 1879-1894; 1556; 1 omslag
            - Ingekomen brief van het Ministerie van Marine, houdende verzoek om de aankoop van een portret van Maarten Harpertsz. Tromp door het Koninklijk Instituut voor de Marine in Willemsoord in de begroting van Kunsten en Wetenschappen op te nemen, met minuut-antwoord., 1880 dec. - 1881 jan.; 1557; 2 stukken